臺灣板橋地方法院刑事判決　　　　　　　　　　　　九十一年度易字第一五四七號
　　公　訴　人　臺灣板橋地方法院檢察署檢察官
　　被　　　告　甲○○
右列被告因竊盜案件，經檢察官提起公訴（九十一年度偵字第九０五二號），本院判
決如左：
    主  文
甲○○連續竊盜，累犯，處有期徒刑陸月，如易科罰金，以參佰元折算壹日。
    事  實
一、甲○○有竊盜、麻醉藥品管理條例、槍砲彈藥刀械管制條例、賭博等前科，其中
    於民國（下同）八十七年間因竊盜罪，經本院判處有期徒刑八月確定，於九十年
    三月一日執行完畢，猶不知悔改，因無錢可供買酒飲用，竟意圖為自己不法之所
    有，基於概括之犯意，於九十一年五月十四日十二時許，在臺北縣板橋市○○路
    ○段二十三號全家便利商店內，乘該店店員乙○○不注意之際，徒手竊取該店陳
    列於貨架上之酒類五良醇一瓶、八八坑道一瓶、特級高梁酒二瓶（共計價值新台
    幣二千八百三十七元）得逞，並藏置於所攜帶之灰色旅行袋內離去，隨即將之飲
    用完盡。甲○○復承上開之犯意，於同年月十六日十三時許，在上址全家便利商
    店內，以同上方法，徒手竊取該店陳列於貨架上之特級高梁酒二瓶（共計價值新
    台幣九百八十元）得手後，放置於其灰色旅行袋內，欲行離去時，經該店店員乙
    ○○發覺報警，甲○○始將該二瓶特級高梁酒放下而逃離現場，經警獲報循線於
    同日十三時十五分，在台北縣板橋市○○街一巷十二號查獲，並扣得甲○○所有
    之灰色旅行袋一只。
二、案經臺北縣政府警察局海山分局報請台灣板橋地方法院檢察署檢察官偵查起訴。
    理  由
一、訊據被告甲○○對於上揭犯行坦承不諱，核與證人即全家便利商店店員乙○○於
    警訊中證述之情節相符，並有贓物認領保管單一紙、錄影帶一捲在卷及被告所有
    之灰色旅行袋一只扣案可稽，被告之自白與事實相符，事證明確，被告之竊盜犯
    行，堪以認定，應依法論科。
二、核被告甲○○所為，係犯刑法第三百二十條第一項之普通竊盜罪。被告先後二次
    竊盜犯行，時間緊接，犯罪構成要件相同，顯係基於概括之犯意而反覆為之，為
    連續犯，應依刑法第五十六條之規定論以一罪，並加重其刑。被告於八十七年間
    因竊盜罪，經本院判處有期徒刑八月，於九十年三月一日執行完畢，有台灣高等
    法院檢察署刑案紀錄檢覆表可參，五年以內再犯本件有期徒刑以上之罪為累犯，
    應依刑法第四十七條之規定遞加重其刑。爰審酌被告如事實欄所載之前科、犯罪
    動機、目的、所竊取之財物價值非鉅及犯罪後態度尚佳等一切情狀，量處如主文
    所示之刑，並諭知易科罰金之折算標準，以資懲儆。至扣案灰色旅行袋一只，雖
    為被告所有，供竊盜時裝置贓物之用，惟被告辯稱係其日常生活中裝衣服之用，
    而犯本件竊盜時偶然臨時充當裝置贓物等語，考該旅行袋係一般人日常生活上裝
    置衣物之用品，尚非專供竊盜之工具，被告上開所辯係臨時偶然充當裝置贓物尚
    屬可採，顯非專供竊盜所用之物，爰不為宣告沒收，併此敘明。
據上論斷，應依刑事訴訟法第二百九十九條第一項前段、刑法第五十六條、第三百二
十條第一項、第四十七條、第四十一條第一項前段、罰金罰鍰提高標準條例第一條前
段、第二條，判決如主文。
本案經檢察官鄧媛到庭執行職務
中      華      民      國    九十一    年      六      月    二十六    日
                                  臺灣板橋地方法院刑事第五庭
                                        法  官  林  錫  凱
右正本證明與原本無異。
如不服本判決，應於判決送達後十日內，向本院提出上訴狀。
                                        書記官  林  兆  嘉
中      華      民      國    九十一    年      六      月    二十七    日
附錄本案論罪科刑法條全文
中華民國刑法第三百二十條
(普通竊盜罪、竊佔罪)
意圖為自己或第三人不法之所有，而竊取他人之動產者，為竊盜罪，處五年以下有期
徒刑、拘役或五百元以下罰金。
意圖為自己或第三人不法之利益，而竊佔他人之不動產者，依前項之規定處斷。
前二項之未遂犯罰之。
